【裁判字號】    95,裁,2340
【裁判日期】    951019
【裁判案由】    醫療法
【裁判全文】
最  高  行  政  法  院  裁  定
                                     95年度裁字第02340號
抗  告  人  甲○○
上列抗告人因與相對人臺北市政府衛生局間醫療法事件，對於中
華民國95年1月26日臺北高等行政法院94年度簡字第894號裁定提
起抗告，本院裁定如下︰
    主  文
抗告駁回。
抗告訴訟費用由抗告人負擔。
    理  由
一、按對於適用簡易程序之裁判提起上訴或抗告，須經本院許可
    ，且該許可以訴訟事件所涉及之法律見解具有原則性者為限
    ，行政訴訟法第235條定有明文。所謂法律見解具有原則性
    ，係指該事件所涉及之法律問題意義重大，而有加以闡釋之
    必要情形而言，如對行政命令是否牴觸法律所為之判斷；或
    就同類事件高等行政法院所表示之見解，相互牴觸。
二、本件相對人以抗告人係「謝明錦美顏館－內湖店」負責人，
    其非屬醫療機構，卻於民國94年4月1日衛視電影刊物刊登「
    謝明錦，『1日易膚』只要1次．．即日起走一趟謝明錦美顏
    館－粉刺、面皰、痘疤、雀斑．．禿髮等問題皆1次OK．．
    面皰、粉刺『1日易膚』1次完成．．臺北市○○○○路3段
    172-2號3樓，預約專線：0000-0000」等內容暗示或影射醫
    療業務，經宜蘭縣政府衛生局查獲，移由相對人以抗告人違
    反醫療法第84條規定，依同法第104條規定，以94年5月3日
    北市衛醫護字第09432928500號行政處分書（下稱原處分）
    ，處抗告人新臺幣（下同）5萬元罰鍰。謝錦淑即民加美容
    行對原處分不服，以謝明錦美顏館名義提起訴願，經訴願決
    定以原處分之處分相對人為抗告人，謝錦淑即民加美容行並
    非受處分人，亦無法律上利害關係，其訴願當事人不適格為
    由，乃決定訴願不受理，嗣抗告人未經訴願程序（抗告人僅
    係於謝錦淑即民加美容行94年5月13日提起訴願後之同年月
    31日受委任為訴願代理人，並非以抗告人自己之名義提起訴
    願），即於94年10月24日逕提起行政訴訟，訴請撤銷訴願決
    定及原處分並請求發還5萬元罰鍰，經原審以抗告人起訴不
    合法予以裁定駁回。
三、本院查：按「人民因中央或地方機關之違法行政處分，認為
    損害其權利或法律上利益，經依訴願法提起訴願而不服其決
    定，…，得向高等行政法院提起撤銷訴訟。」行政訴訟法第
    4條第1項定有明文。本件依訴願書之記載，抗告人僅係於謝
    錦淑即民加美容行94年5月13日提起訴願後，於同年月31日
    與訴外人陳成家一同受委任為訴願代理人，並非以抗告人自
    己之名義提起訴願，即無從依行政訴訟法第4條第1項規定，
    逕行提起撤銷訴訟，而原處分既未經撤銷，抗告人亦無從併
    請求發還所繳罰鍰5萬元，原審裁定從程序上駁回抗告人之
    訴，並無不合。抗告意旨仍執陳詞，主張其係受雇於謝明錦
    美顏館，奉公司指派代表出席應訊，卻遭相對人處以5萬元
    罰鍰，且抗告人與謝明錦美顏館自始視為同一訴訟人，其已
    依法提起訴願與行政訴訟，然原審裁定仍以抗告人未經訴願
    程序而裁定駁回其訴，顯有欠當云云，提起抗告，經核並未
    表明何以本件所涉及之法律見解具有原則重要性情事，抗告
    人提起抗告，不合首揭規定，不應許可，其抗告不合法，應
    予駁回。
四、依行政訴訟法第104條、民事訴訟法第95條、第78條，裁定
    如主文。
中    華    民    國    95    年    10    月    19    日
                  第三庭審判長法  官  趙  永  康
                              法  官  林  茂  權
                              法  官  鄭  忠  仁
                              法  官  黃  淑  玲
                              法  官  黃  本  仁
以  上  正  本  證  明  與  原  本  無  異
中    華    民    國    95    年    10    月    20    日
                              書記官  莊  俊  亨


司法院資訊處製作；財團法人民間司法改革基金會備份。
